【裁判字號】    91,聲再,448
【裁判日期】    920206
【裁判案由】    聲請再審
【裁判全文】
臺灣高等法院刑事裁定                            九十一年度聲再字第四四八號
    再審聲請人  甲○○  男五十.
    即受判決人
右列聲請人因傷害等案件，對於本院九十一年度上易字第一七三九號，中華民國九十
一年十月二日第二審確定判決（原審案號：臺灣新竹地方法院九十一年度自字第七號
），聲請再審，本院裁定如左：
    主  文
再審之聲請駁回。
    理  由
一、本件聲請再審意旨詳如附件之再審聲請狀內之所載。
二、按刑事訴訟法第四百二十條第一項第六款所謂發見之新證據，係指事實審法院於
    判決前因未經發現，不及調查斟酌，至其後始行發現者而言，若判決前已經當事
    人提出或聲請調查之證據，經原法院捨棄不採者，即非該條款所謂發見之新證據
    ，不得據為聲請再審之原因。又該條款所稱之確實新證據，亦係指該項證據之本
    體在客觀上可認為真實，不須經調查，即足以動搖原判決，使受判決人受有利之
    裁判者而言，如果證據之真偽尚待調查，即與確實證據之意義不符，自不能據為
    再審之理由，最高法院八十五年度台抗字第三四一號裁定著有明文，又按依刑事
    訴訟法第四百二十一條聲請再審，須有足生影響於判決之重要證據漏未審酌者，
    始得為之，此觀諸該法條之規定自明，且其因發見確實新證據，足認受有罪判決
    之人，應受無罪、免訴、免刑或輕於原判決所認罪名之判決，而為聲請再審之理
    由者，亦以該項新證據之本身形式上觀察，毋須經調查程序，顯然可認為足以動
    搖原確定之判決者而言，最高法院五十二年度台抗字第四十五號裁定要旨著有明
    文，查本院前述確定判決就聲請人所提之證人劉玉婷業經調查，並經該證人陳述
    明確，證人劉玉婷亦已證稱被告強要拿卷宗就動手打人，被告先用背包甩自訴人
    ，沒有打成，又用手再打等，且有竹東榮民醫院診斷證明書在卷為憑。是聲請人
    以得知大華技術學院之人事主任雷春鳴進行調查，並開會討論此風紀案，證人劉
    玉婷就此事實真相坦承自訴人先行出手打人，被告不得已才還手防衛，且根本未
    有受傷之情事，目前該調查筆錄及開會紀錄具在校內人事室檔案櫃內等，聲請人
    未提出其所謂之調查筆錄及開會紀錄，況該證人業經法院傳訊調查過，是縱其提
    出該所謂之調查筆錄及開會紀錄，亦非所謂之發見之新證據，亦非不須經調查，
    即足以動搖原判決，使受判決人受有利之裁判，揆諸前揭最高法院八十五年度台
    抗字第三四一號裁定之要旨，即與確實證據之意義不符，自不能據為再審之理由
    ，再聲請人以自訴人既先出手毆打被告，則被告予以反擊，係正當防衛之行為，
    及以原判決認被告背包內之大哥大（行動電話）飛出扎傷之事實，亦屬有悖於經
    驗法則之違法認定，該背包係屬兩條肩帶置於兩邊肩部，若未取下，如何甩打，
    聲請人縱有因出拳打人致背後書包內之大哥大掉出來打到自訴人，亦屬過失致傷
    罪，前開判決認係普通傷害罪，非無嚴重之疏忽，均為足以影響於判決之重要證
    據漏未審酌等，查聲請人所提出之附件二之刑事答辯續狀僅為其於該案之答辯，
    且觀其所載，並無正當防衛之主張，其所提出之刑事答辯續狀難認為重要證據，
    亦非確實之新證據，又聲請人認係自訴人先出手毆打被告，被告予以反擊，僅為
    聲請人片面之詞，亦非屬何重要證據漏未審酌之情事，再證人劉玉婷已證稱被告
    強要拿卷宗就動手打人，被告先用背包甩自訴人，沒有打成，又用手再打等，且
    有竹東榮民醫院診斷證明書在卷為憑，是聲請人既用背包甩自訴人，其已有傷害
    之故意，其背包內之大哥大（行動電話）飛出扎傷自訴人，仍屬故意傷害之範圍
    ，非聲請人所述之過失傷害，聲請人就此未提出何證據，以自己之認知，認有重
    要證據漏未審酌而聲請再審，揆諸前揭最高法院五十二年度台抗字第四十五號裁
    定要旨，聲請人聲請再審為無理由，本件聲請人就本件並未提出確實之新證據，
    亦無何重要證據漏未審酌，是揆諸上述最高法院之裁判要旨，本件聲請人聲請再
    審為無理由，應予駁回。
三、依刑事訴訟法第四百三十四條第一項裁定如主文。
中      華      民      國    九十二    年     二       月     六       日
                              台灣高等法院刑事第十七庭
                                  審判長法  官  陳  正  雄
                                        法  官  許  錦  印
                                        法  官  許  宗  和
右正本證明與原本無異。
不得抗告。
                                        書記官  廖  艷  莉
中      華      民      國    九十二    年     二       月     十二     日


司法院資訊處製作；財團法人民間司法改革基金會備份。
